臺灣彰化地方法院刑事判決　　　　　　　94年度訴字第2164號
公　訴　人　臺灣彰化地方法院檢察署檢察官
被　　　告　甲○○
　　　（原名賴永強）
上列被告因毒品危害防制條例案件，經檢察官提起公訴（九十四
年度毒偵字第五六四八、五七五六號），被告於準備程序中就被
訴事實為有罪之陳述，經告知簡式審判程序之旨，並聽取公訴人
、被告之意見後，由本院合議庭裁定由受命法官獨任進行簡式審
判程序，判決如下：
    主  文
甲○○連續施用第一級毒品，累犯，處有期徒刑拾月，扣案之第
一級毒品海洛因（係指原毛重合計壹公克中扣除所含之供前開第
一級毒品海洛因包裝用之外包裝袋貳只重量後之淨重部分）沒收
銷燬之，另扣案之供前開第一級毒品海洛因包裝用之外包裝袋貳
只均沒收之。
    犯罪事實
一、甲○○前曾有違反肅清煙毒條例、偽造文書等前科，又於民
    國八十七年四月二十七日、八十七年四月三十日，因違反肅
    清煙毒條例、偽造文書案件，分別經本院各判處有期徒刑三
    年六月、一年二月確定，後上開二罪經合併定應執行之刑為
    有期徒刑四年五月，經送監執行後九十一年十月二十九日因
    縮短刑期假釋付保護管束出監，後假釋遭撤銷而仍需執行殘
    刑九月一日；另又於九十二年九月二十二日、九十二年十二
    月二十二日，再因偽造文書及竊盜案件，經本院各判處有期
    徒刑六月、三月確定，後上開二案件又經合併定應執行之刑
    為有期徒刑八月，嗣於九十三年二月二日經送監執行殘刑九
    月一日及接續執行有期徒刑八月，迨於九十四年六月二十八
    日始因縮短刑期執行完畢，並於翌日即九十四年六月二十九
    日出監。復因施用毒品案件，經本院以九十二年度毒聲字第
    一四九四號裁定送觀察、勒戒後，因認有繼續施用毒品之傾
    向，經本院再以九十二年度毒聲字第一六七五號裁定令入戒
    治處所施以強制戒治一年，嗣其經戒治期滿三月，戒治期間
    成績評定為合格，再由本院以九十二年度毒聲字第二五八九
    號裁定停止戒治，所餘戒治期間付保護管束，並於九十三年
    八月十日因交付保護管束期滿執行完畢，且由臺灣彰化地方
    法院檢察署檢察官於九十三年八月十七日以九十三年度戒毒
    偵字第二八四號為不起訴處分確定。詎仍不知警惕，復於強
    制戒治執行完畢釋放後五年內，另基於施用第一級毒品海洛
    因之概括犯意，自九十四年十月二十七日晚間九時許起至九
    十四年十一月三日下午九時許止，以平均約二天即施用一次
    之量，在其彰化縣大村鄉大橋村過溝三巷五十二號住處內，
    以將少許第一級毒品海洛因置於注射針筒內，並羼水稀釋後
    以注射手臂血管之方式，連續施用第一級毒品海洛因多次。
    嗣經警先後持本院所核發之搜索票，分別於九十四年十月二
    十八日下午五時許及九十四年十一月五日上午九時許，在其
    彰化縣大村鄉大橋村過溝三巷五十二號住處內，當場查獲，
    並各扣得屬其所有之第一級毒品海洛因一包（警秤毛重０點
    七公克）及第一級毒品海洛因一包（警秤毛重０點三公克）
    ，且二次為警查獲後所採集之尿液經送檢驗後，其結果均呈
    嗎啡陽性反應。
二、案經彰化縣警察局員林分局報請臺灣彰化地方法院檢察署檢
    察官偵查起訴。
    理  由
一、上揭連續施用第一級毒品海洛因多次之犯罪事實，業據被告
    甲○○於本院審理時均坦承不諱，而被告先後於九十四年十
    月二十八日下午五時許及九十四年十一月五日上午九時許，
    為警查獲後所採集之尿液經送檢驗，其結果確均呈現嗎啡陽
    性反應，有彰化縣衛生局九十四年十一月七日、九十四年十
    一月十四日煙毒尿液檢驗成績書二紙附卷可稽，此外，復有
    被告所有之第一級毒品海洛因（係指原毛重合計一公克中扣
　　除所含之供前開第一級毒品海洛因包裝用之外包裝袋二只重
　  量後之淨重部分）及供前開第一級毒品海洛因包裝用之外包
    裝袋二只扣案足資佐證，而扣案之白色粉末二包確均係第一
    級毒品海洛因，亦有彰化縣警察局員林分局查獲涉嫌毒品危
    害防制條例毒品初步檢驗報告單二紙附卷可憑，則被告就其
    連續施用第一級毒品海洛因多次之自白核與事實相符，足堪
    採信。另被告係經送強制戒治及送監執行徒刑完畢後出監，
    故被告此次於出監後再為施用第一級毒品之犯行，應確係另
    行起意無訛。另被告曾因施用毒品案件，經本院以九十二年
    度毒聲字第一四九四號裁定送觀察、勒戒後，因認有繼續施
    用毒品之傾向，經本院再以九十二年度毒聲字第一六七五號
    裁定令入戒治處所施以強制戒治一年，嗣其經戒治期滿三月
    ，戒治期間成績評定為合格，再由本院以九十二年度毒聲字
    第二五八九號裁定停止戒治，所餘戒治期間付保護管束，並
    於九十三年八月十日因交付保護管束期滿執行完畢，且由臺
    灣彰化地方法院檢察署檢察官於九十三年八月十七日以九十
    三年度戒毒偵字第二八四號為不起訴處分確定在案，故被告
    於強制戒治執行完畢釋放後五年內，再為施用第一級毒品之
    犯行，本件事證明確，被告施用第一級毒品海洛因之犯行洵
    堪認定。
二、按海洛因係毒品危害防制條例所定之第一級毒品，不得非法
　　施用。是被告甲○○施用第一級毒品海洛因之行為，核係犯
　  毒品危害防制條例第十條第一項之施用第一級毒品罪。查被
    告為供施用第一級毒品而持有該級毒品之低度行為，應為施
    用之高度行為所吸收，不另論罪。次查被告先後多次施用第
    一級毒品海洛因之犯行，時間緊接，觸犯構成要件相同之罪
    ，顯係基於概括犯意反覆為之，為連續犯，應依刑法第五十
    六條之規定，以一罪論，並加重其刑。末查被告前曾於八十
　　七年四月二十七日、八十七年四月三十日，因違反肅清煙毒
　  條例、偽造文書案件，分別經本院各判處有期徒刑三年六月
    、一年二月確定，後上開二罪經合併定應執行之刑為有期徒
    刑四年五月，經送監執行後九十一年十月二十九日因縮短刑
    期假釋付保護管束出監，後假釋遭撤銷而仍需執行殘刑九月
    一日；另又於九十二年九月二十二日、九十二年十二月二十
    二日，再因偽造文書及竊盜案件，經本院各判處有期徒刑六
    月、三月確定，後上開二案件又經合併定應執行之刑為有期
    徒刑八月，嗣於九十三年二月二日經送監執行殘刑九月一日
    及接續執行有期徒刑八月，迨於九十四年六月二十八日始因
    縮短刑期執行完畢，並於翌日即九十四年六月二十九日出監
    ，有臺灣高等法院被告前案紀錄表、在監在押全國紀錄表及
    臺灣彰化地方法院檢察署刑案資料查註紀錄表各一份在卷可
    稽，其於受有期徒刑執行完畢後，五年以內再犯本件有期徒
    刑以上之罪，為累犯，應依刑法第四十七條之規定遞加重其
    刑。爰審酌被告曾因施用毒品經送觀察、勒戒及令入戒治處
    所施以強制戒治一年，而仍未知警惕又再犯本案之罪，足見
    其雖經觀察、勒戒及強制戒治等治療程序，仍未徹底袪除施
    用毒品之惡習，猶再次施用，致深陷毒癮而難以自拔，顯未
    能善體國家設置觀察、勒戒機構，協助毒品施用者戒除毒癮
    之良法美意，惟念及施用毒品本質上係戕害自身健康之行為
    ，尚未嚴重破壞社會秩序或侵害他人權益，及其施用第一級
    毒品海洛因之期間長短、次數，犯罪之動機、目的、所生危
    害及犯罪後坦承犯行態度尚屬良好等一切情狀，量處如主文
    所示之刑，以示懲儆。
三、至扣案之第一級毒品海洛因（係指原毛重合計壹公克中扣除
    所含之供前開第一級毒品海洛因包裝用之外包裝袋二只重量
    後之淨重部分）係屬第一級毒品，應依毒品危害防制條例第
    十八條第一項前段之規定沒收銷燬之。又扣案之供前開第一
　　級毒品海洛因包裝用之外包裝袋二只，係可與上開毒品分離
  　，而其主要作用在於包裹毒品，防其裸露、潮濕，便於被告
    攜帶施用毒品，且均屬被告所有，業據被告供承在卷，爰均
    依刑法第三十八條第一項第二款之規定宣告沒收（最高法院
    九十三年度臺上字第二七四三號判決意旨參見），附此敘明
    。
據上論斷，應依刑事訴訟法第二百七十三條之一第一項、第二百
九十九條第一項前段，毒品危害防制條例第十條第一項、第二十
三條第二項、第十八條第一項前段，刑法第十一條、第五十六條
、第四十七條、第三十八條第一項第二款，判決如主文。
本案經檢察官鮑慧忠到庭執行職務。
中　　華　　民　　國　　九十四　年　十二　月　　三十　日
                  刑事第二庭    法  官  許旭聖
以上正本證明與原本無異。
如不服本判決，應於判決送達後十日內，向本院提出上訴狀（須
附繕本），上訴於臺灣高等法院臺中分院。
中　　華　　民　　國　　九十四　年　十二　月　　三十　日
                                書記官  黃幼華
附錄論罪科刑法條
毒品危害防制條例第十條第一項：
施用第一級毒品者，處六月以上五年以下有期徒刑。
